臺灣臺北地方法院刑事判決　　　　　　　99年度智易字第59號
公　訴　人　臺灣臺北地方法院檢察署檢察官
被　　　告　侯世賢
選任辯護人　林聖彬律師
　　　　　　孫安妮律師
　　　　　　劉昌崙律師
上列被告因違反著作權法等案件，經檢察官提起公訴（臺灣臺北
地方法院檢察署99年度偵字第9293號），本院依簡式審判程序，
判決如下：
    主  文
侯世賢犯商標法第八十二條之非法販賣侵害商標權之商品罪，處
有期徒刑肆月，如易科罰金，以新臺幣壹仟元折算壹日。扣案如
附表所示之物，均沒收。
    事  實
一、侯世賢係強威股份有限公司（下稱強威公司，營業項目包括
    事務性機器及資訊軟體批發零售，登記地址為臺北市大同區
    ○○○路1 段27號1 樓）之實際負責人。其明知如附件所示
    之白綠色旋轉球型圖形係瑞典商索尼愛立信行動通訊國際股
    份有限公司（下稱索尼愛立信公司，英文名稱為Sony Erics
    son Mobile Communications AB）向我國經濟部智慧財產局
    為商標註冊登記後，取得商標專用權而得使用於附表所示行
    動電話外殼護罩及耳機等各種電子通訊及電信器具儀器商品
    之商標，且明知該商標仍在專用期間內，未經商標專用權人
    索尼愛立信公司之授權或同意，不得於同一或類似之商品上
    ，使用相同之商標，亦不得於明知係仿冒該商標商品之情形
    下，仍為販賣之行為。侯世賢竟基於販賣仿冒商標商品之犯
    意，自民國98年1 月間某日起，將其自他人處取得且置放於
    強威公司位於新北市○○區○○街5 段646 號1 樓倉庫內之
    仿冒該商標之耳機或行動電話外殼護罩等商品，利用不知情
    之強威公司銷售人員游嘉仁（查無足夠證據證明游嘉仁主觀
    上知悉所銷售者係仿冒商標商品，檢察官亦未起訴或主張游
    嘉仁為共犯），接續數次出售給位於臺北市「公館」或「光
    華商場」等處之強威公司下游零售商而販賣之。嗣經內政部
    警政署保安警察第二總隊第一大隊於98年8 月18日持搜索票
    在強威公司上址倉庫查獲，並扣得販賣所餘之附表所示各仿
    冒商標商品。
二、本案經索尼愛立信公司訴由內政部警政署保安警察第二總隊
    第一大隊第一中隊報告臺灣板橋地方法院檢察署陳請臺灣高
    等法院檢察署檢察長轉臺灣臺北地方法院檢察署檢察官偵查
    起訴。
    理  由
一、本件被告侯世賢所犯係死刑、無期徒刑、最輕本刑為三年以
    上有期徒刑以外之罪，其於本院審理中就被訴事實為有罪之
    陳述，經本院告知簡式審判程式之旨，並聽取檢察官、被告
    及辯護人意見後，依刑事訴訟法第273 條之1 第1 項之規定
    ，裁定依簡式審判程序審理判決。
二、上揭犯罪事實，業據被告侯世賢於本院審判中坦認不諱，核
    與證人即強威公司登記負責人林家豪、強威公司銷售人員游
    嘉仁、強威公司下游零售商劉金順（順禹行動數位公司）於
    警詢及檢察官偵查中之證詞大致相符，亦與鑑定證人即出具
    下揭鑑識報告之戴○○（鑑定證人當庭表明不欲揭露姓名年
    籍，檢察官、被告及辯護人亦均同意不予揭露，故於此隱之
    ）於本院審判中之證詞相符，此外復有扣押之附表所示各仿
    冒商標商品，及卷附之索尼愛立信公司商標圖樣之商標註冊
    證影本及經濟部智慧財產局商標資料檢索服務列印資料、索
    尼愛立信公司出具之產品鑑識報告、經濟部智慧財產局99年
    1 月27日（99）智商0603字第09980032190 號函、強威公司
    出貨單及銷貨退回單、查獲現場照片等足資佐證。以上各證
    據資料均足補強被告自白之真實性，是被告販售如附表所示
    各仿冒商標商品而侵害索尼愛立信公司之商標專用權，事證
    明確，至堪認定，應依法論科。
三、核被告所為，係犯商標法第82條之非法販賣侵害商標權之商
    品罪。被告自98年1 月間某日起，至同年8 月18日為警查獲
    時為止，持續販賣仿冒索尼愛立信公司商標之多種商品之營
    業行為，均係在密集期間內以相同方式持續進行，未曾間斷
    ，是此持續販賣仿冒商標商品之犯行，具有反覆及延續實行
    之特徵，客觀上縱有多次販賣舉措，仍應評價為包括一罪之
    集合犯，僅論以一罪。被告利用不知情之銷售人員游嘉仁販
    售仿冒商標商品而犯本罪，為間接正犯。爰審酌被告自承係
    技術學院電機系畢業，具有相當智識程度，且實際負責經營
    強威公司業務，與本案告訴人索尼愛立信公司平日即有大宗
    交易往來，是較諸常人更應瞭解告訴人嘔心瀝血創造而來之
    商標智慧財產權之重要性，然今竟為圖小利，置告訴人商標
    權於不顧，接續數次販售本案仿冒品予下游零售商，而於牟
    取自身不法利益之同時，嚴重影響我國保護智慧財產權之國
    際形象，更侵害告訴人之商譽及正常收益；復參酌扣案未及
    售出之仿冒商標商品甚多，依告訴人所指市價總值非低，且
    被告接續販售時間逾六月，是足認被告犯罪情節及所生危害
    非輕；再審酌被告遭警查獲之初仍否認犯罪，至本院審理中
    始坦承犯行，惟查並無不法前科，並非素行惡劣之人，今雖
    未與告訴人達成和解，惟此乃因雙方就和解金額無法合意之
    故，及被告已婚等家庭生活狀況等一切情狀，量處如主文所
    示之刑，並諭知易科罰金之折算標準。另扣案附表所示之物
    ，係被告販賣之侵害商標權商品，應依商標法第83條之規定
    ，宣告沒收。
四、據上論斷，依刑事訴訟法第273 條之1 第1 項、第299 條第
    1 項前段，商標法第82條、第83條，刑法第11條前段、第41
    條第1 項前段，判決如主文。
中    華    民    國   100    年    1     月    31    日
                  刑事第十九庭  法  官  紀凱峰
上正本證明與原本無異。
如不服本判決應於收受送達後10日內向本院提出上訴書狀，並應
敘述具體理由；其未敘述上訴理由者，應於上訴期間屆滿後20日
內向本院補提理由書（均須按他造當事人之人數附繕本）「切勿
逕送上級法院」。告訴人或被害人如對於本判決不服者，應具備
理由請求檢察官上訴，其上訴期間之計算係以檢察官收受判決正
本之日期為準。
                                書記官  桑子樑
中    華    民    國   100    年    1     月    31    日
附表
┌──┬──────────────┬───┐
│編號│       商品名稱             │數  量│
├──┼──────────────┼───┤
│ 1  │行動電話外殼護罩            │67組  │
├──┼──────────────┼───┤
│ 2  │型號為HPM-70之盒裝耳機      │216組 │
├──┼──────────────┼───┤
│ 3  │型號為HPM-82之耳機          │42組  │
├──┼──────────────┼───┤
│ 4  │型號為HPM-64D之耳機         │10組  │
├──┼──────────────┼───┤
│ 5  │型號為HPM-75之耳機          │ 3組  │
├──┼──────────────┼───┤
│ 6  │型號為HPS-75之耳機          │ 7組  │
├──┼──────────────┼───┤
│ 7  │型號為HPS-77之耳機          │ 6組  │
├──┼──────────────┼───┤
│ 8  │型號為HPM-70之散裝耳機      │ 6組  │
├──┼──────────────┼───┤
│ 9  │型號為HPM-83之耳機          │ 1組  │
└──┴──────────────┴───┘